臺灣臺中地方法院行政訴訟判決
110年度交字第345號
原      告  林曉志  
被      告  臺中市交通事件裁決處
                      設臺中市○○區○○○路00號
代  表  人  黃士哲    住同上
訴訟代理人  黃曉妍律師
上列當事人間交通裁決事件，原告不服被告民國110年7月21日中
市裁字第68-GDH455299號裁決書，提起行政訴訟，本院判決如下
：
    主  文
原告之訴駁回。
訴訟費用新臺幣參佰元由原告負擔。
    事實及理由
一、程序事項：按行政訴訟法第237 條之7 規定，交通裁決事件
    之裁判，得不經言詞辯論為之。本件屬交通裁決事件，依兩
    造所述各節及卷內資料其事證已臻明確，本院認無經言詞辯
    論之必要，爰不經言詞辯論而為判決。
二、事實概要：訴外人恆宙科技有限公司所有號牌4375-U5號自
    用小客貨車(下稱系爭車輛）於民國110年4月7日14時32分許
    ，行經臺中市烏日區建國路往市區○○00000號燈桿，因「汽
    車駕駛人行車速度，超過規之最高時速逾20公里以內」之違
    規行為，為臺中市政府警察局烏日分局（下稱舉發機關）員
    警認定該車違反道路交通管理處罰條例第40條之規定，逕行
    對車主掣開第GDH455299號舉發違反道路交通管理事件通知
    單。車主於到案期限檢具事證及應歸責人相關資料，向被告
    告知應歸責人即原告，被告續於110年7月21日以中市裁字第
    68-GDH455299號裁決書（下稱原處分），依道路交通管理處
    罰條例第40條、第63條第1項第1款及「違反道路交通管理事
    件統一裁罰基準表」之規定，按期限內到案之基準，裁處原
    告第1階段罰鍰新臺幣（下同）1,600元並記違規點數1點。
三、原告主張略以：
　㈠以駕駛者的視線角度，該警察車阻擋在臨時設立之警示標誌
    前方，如何看到？再者，逕舉發應是臨時擺放的測速儀器，
    往前100-300處，未見測速儀器，被告是如何落實遵守程序
    舉發。既然被告未符合道路交通管理處罰條例第7條之2第3
    項規定，該裁決書自是無效。
　㈡警車停在紅線上，既然舉發者行為先是違規，即舉發行為有
    瑕疵，且按行政程序法第8條規定，行政行為應依誠信原則
    ，並保護人民的信賴利益，故原告認該舉發之裁決應為無效
    裁決等語，並聲明：原處分撤銷，訴訟費用由被告負擔。
四、被告答辯則以：
  ㈠本件應適用之法律依據為道路交通管理處罰條例（以下簡稱
    道交條例）第40條、第63條第1項第1款、第7條之2第1項第7
    款、第2項第9款、第3項、第7條之2第1項第7款、第2 項第9
    款、第3項、第85條第1項及第4項、道路交通安全規則（以
    下簡稱道安規則）第93條第1 項、第92條第3項、度量衡法
    第5條、度量衡器檢定檢查辦法第3條第1項第6款、第17條第
    1項等規定。
  ㈡案經轉據舉發機關110年5月18日中市警烏分交字第110002778
    0號函復說明略以：「申訴人稱拍照違規點前未設警示標誌
    等情，查本案測速地點前方100-300公尺處設有測速及限速
    標誌，符合『道交條例』第7條之2第3項規定」。
  ㈢次查本件測速儀(儀器器號：LE0531)係由經濟部標準檢驗局
    檢定合格，違規當時尚在有效期限內。主管機關亦於違規地
    點上游100至300公尺處固定式「最高速限標誌-50」、及活
    動式「測速取締標誌」，標誌清楚未遭遮蔽，足供用路人辨
    識，合於「道交條例」第7條之2明顯標示之規定。檢視舉發
    機關提供之採證照片，確認0000-00-00 00：32：31時時號
    牌4375-U5小客車(下稱系爭車輛)行經臺中市烏日區建國路
    往市區○○00000號燈桿處，遭主機LE0531號測速儀測得右後
    車尾行速66公里/小時，速限50公里/小時，超速16公里/小
    時等情。
　㈣從上揭資料顯示，舉發機關已於系爭車輛之交通違規行為發
    生地點之上游100-300公尺設置「測速取締標誌」標誌，標
    誌清楚未遭遮蔽，合於「道交條例」第7條之2規定。系爭車
    輛行經上揭標誌，當時並無不能注意控制行速之情事。縱使
    系爭車輛疏未注意上開標誌，亦應依「道安規則」第93條第
    1 項規定，控制其行速，惟系爭車輛竟以時速竟高達66公里
    之速度行駛，超速16公里，縱無故意，亦有過失等語，並聲
    明：原告之訴駁回，訴訟費用由原告負擔。
五、本院之判斷：
  ㈠按「汽車駕駛人，行車速度，超過規定之最高時速，或低於
    規定之最低時速，除有第43條第1 項第2 款情形外，處新臺
    幣1 千2 百元以上2 千4 百元以下罰鍰。」、「汽車駕駛人
    有下列各款所列條款之一者，除依原條款處罰鍰外，並予記
    點：一、有……第40條……情形之一者，各記違規點數1 點。」
    道交條例第40條、第63條第1 項第1 款定有明文。又依違反
    道路交通管理事件統一裁罰基準表之規定，汽車駕駛人行車
    速度，超過規定之最高時速逾20公里以內，期限內繳納罰鍰
    或到案聽候裁決者，統一裁罰基準1,600 元。
  ㈡查本件如事實概要所述之情事，有告示牌設置處位置圖、舉
    發單綜合查詢暨違規採證照片、舉發機關110年5月18日中市
    警烏分交字第1100027780號函、員警職務報告書、測速取締
    標誌圖、原處分、送達證書、違規資料查詢、汽車車籍查詢
    、駕駛人基本資料、採證光碟等資料附卷可稽（見本院卷第
    49、57、65-69、75-87頁），堪信為真實。
  ㈢經查，依本件超速違規之違規採證照片（見本院卷第57頁）
    所示可知，0000-00-00 00：32：31時時號牌4375-U5小客車
    (即系爭車輛)行經臺中市烏日區建國路往市區○○00000號燈
    桿處，遭主機LE0531號測速儀測得右後車尾行速66公里/小
    時，速限50公里/小時，超速16公里/小時，為原告所不爭執
    ，是系爭車輛於上開時、地確有「汽車駕駛人行車速度，超
    過規定之最高時速20公里以內」之事實，應堪認定。
  ㈣雖原告主張警察車阻擋在臨時設立之警示標誌前方，依駕駛
    者角度無法看見標誌，亦未見測速儀器，違反道路交通管理
    處罰條例第7條之2第3項規定云云。惟按本件違規地點乃一
    般道路，依前揭道路交通管理處罰條例第7 條之2 第1 項第
    7 款、第2 項第9 款及第3 項規定，舉發機關員警採用固定
    式或非固定式科學儀器取得證據資料證明者，應於100 公尺
    至300 公尺間，明顯標示之。查本案係非固定式測速照相取
    締案件，於執行測照勤務時均依規定設置測速取締標誌，有
    卷附告示牌設置處位置圖、舉發機關測速取締標誌圖（見本
    院卷第49、69頁）在卷可佐。依上述圖片所示，道路旁確實
    設置有固定式「最高速限標誌-50」以及活動式測速取締標
    誌，用以提醒駕駛人應依規定速限行駛及前方路段有測速取
    締執法，且該標誌之豎立位置明顯可見，清楚易辨，亦未遭
    樹木或他物遮蔽之情。足認舉發機關員警取締系爭車輛上開
    超速違規時，已符合前揭條文規定，於取締違規地點之前方
    1百公尺至3百公尺間為明顯標示，已盡告知駕駛人依速限駕
    駛之作為義務，促請駕駛人為不得違規超速行駛之注意。是
    原告僅空言泛指無法看見標誌亦未見測速儀器，而原告並未
    針對當時確實無法見到移動式警告標示（例如：行車紀錄器
    影像）之事實提出舉證，尚非可採。原告另主張舉發員警將
    警車停放於紅線上，舉發行為有瑕疵云云，惟由道路交通安
    全規則第113條可知，警備車於執行任務時，其臨時停車及
    停車地點均得不受同規則第111、112條之限制，亦即本件舉
    發員警於執行職務時，將其警車臨時停放於紅線上，並無違
    規。是原告上開主張，均不足為採。
六、綜上所述，原告違規事證明確，被告依法所為原處分並無違
    誤，原告訴請撤銷，為無理由，應予駁回。
七、本件第一審裁判費為300 元，應由原告負擔，爰確定第一審
    訴訟費用額如主文第2 項所示。
據上論結，本件原告之訴為無理由，依行政訴訟法第237 條之7
、第98條第1 項前段、第237 條之8 第1 項，判決如主文。
中　　華　　民　　國　　111 　年　　4 　　月　　8 　　日
　　　　　　　　　行政訴訟庭　法　官　楊萬益
以上正本證明與原本無異。
如不服本判決，應於判決送達後20日內，向本院提出上訴狀並表
明上訴理由（原判決所違背之法令及其具體內容或依訴訟資料可
認為原判決有違背法令之具體事實），其未表明上訴理由者，應
於提出上訴後20日內向本院補提理由書（上訴狀及上訴理由書均
須按他造人數附繕本，如未按期補提上理由書，則逕予駁回上訴
），並應繳納上訴裁判費新臺幣750元。
中　　華　　民　　國　　111 　年　　4 　　月　　8 　　日
　　　　　　　　　　　　　　　書記官　林柏名